【裁判字號】    88,交易,590
【裁判日期】    890110
【裁判案由】    過失傷害
【裁判全文】
臺灣臺中地方法院刑事判決                        八十八年度交易字第五九０號
    公  訴  人  臺灣台中地方法院檢察署檢察官
    被      告  乙○○
右列被告因過失傷害案件，經檢察官提起公訴（八十八度偵字第一七七四八號），本
院判決如左：
    主  文
乙○○因過失傷害人，處有期徒刑肆月，如易科罰金，以參佰元折算壹日。
    事  實
一、乙○○於民國八十八年六月二十六日下午二時許，駕駛車牌號碼ＱＥ─二三四三
    號自用小客車，沿與台中市○區○○○街五九九號附近交會之無名路（尚未命名
    ），由東光路往旱溪西街方向行駛，行經此無名路與旱溪西街交岔路口欲左轉時
    ，應注意先駛至交岔路口中心處始得左轉，不得佔用來車道搶先左轉。而依當時
    情形，又無不能注意之情事，乙○○竟疏於注意，駕駛上開車輛未行至上開交岔
    路口中心處即搶先左轉，致佔用由精武路往旱溪街方向之旱溪西街，而逆向行駛
    。適甲○○駕駛車牌號碼ＩＢＯ─五二五號重機車，沿台中市○○○街由精武路
    往旱溪街方向行駛，因亦未注意車前狀況，隨時採取必要之安全措施，致雙方發
    生碰撞，甲○○因而受有右橈骨遠端粉碎性骨折及右小腿嚴重挫傷、內出血、肌
    肉撕裂傷等傷害。
二、案經甲○○訴由臺灣台中地方法院檢察署檢察官偵查起訴。
    理  由
一、訊據被告乙○○對於在右揭時、地與告訴人甲○○發生車禍，致告訴人因而受傷
    之事實，固自白不諱，然辯稱：「我欲左轉，速度在二十公里左右，故無煞車痕
    ，是機車速度太快了」云云。惟查：右揭事實業据告訴人指訴綦詳，並有國軍台
    中總醫院附設民眾診療服務處診斷證明書附卷可稽。且惟依卷內所附台中市○○
    ○道路交通事故調查報告表及現場照片二張顯示，本案肇事主因在於被告未達無
    名路與旱溪西街之交岔路口中心處即搶先左轉。按汽車行駛至交岔路口左轉彎時
    ，應行至交岔路口中心處左轉，並不得佔用來車道搶先左轉，道路交通安全規則
    第一百零二條第一項第四款定有明文。被告駕駛汽車自應注意上述規定，竟疏於
    注意，以致肇事，使告訴人因而受傷，被告顯有過失。雖本件告訴人騎乘重機車
    時，亦未注意車前狀況，隨時採取必要之安全措施，然仍不能因告訴人之過失，
    而解免被告之罪責。是被告所辯，顯係卸責之詞不足採信。又被告之過失行為與
    被害人之受傷間，具有相當因果關係。從而，本件事證至臻明確，被告犯行洵堪
    認定。
二、核被告所為係犯刑法第二百八十四條第一項前段過失傷害罪。爰審酌被告過失程
    度之輕重、被害人所受傷害，被告迄今尚未與被害人達成和解取得被害人諒解等
    一切情狀，量處如主文所示之刑，並定易科罰金之折算標準，以示懲儆。
據上論斷，應依刑事訴訟法第二百九十九條第一項前段、刑法第二百八十四條第一項
前段、罰金罰鍰提高標準條例第一條前段、第二條判決如主文。
中      華      民      國      八十九      年    一    月      十      日
                                      臺灣臺中地方法院交通法庭
                                          法  官  呂  明  坤
右正本證明與原本無異。
如不服本判決，應於判決送達後十日內，向本院提出上訴狀。
                                          書記官
中      華      民      國      八十九      年    一    月      十 一   日
附錄本案論罪科刑法條全文
刑法第二百八十四條第一項：因過失傷害人者，處六月以下有期徒刑，拘役或五百元
                          以下罰金，致重傷者，處一年以下有期徒刑，拘役或五
                          百元以下罰金。


司法院資訊處製作；財團法人民間司法改革基金會備份。
